【裁判字號】    97,交聲,271
【裁判日期】    970612
【裁判案由】    聲明異議
【裁判全文】
臺灣臺南地方法院交通事件裁定         97年度交聲字第271號
移送機關    交通部公路總局嘉義區監理所臺南監理站
異議人即    甲○○
受處分人
上列受處分人因違反道路交通管理處罰條例案件，對於交通部公
路總局嘉義區監理所臺南監理站民國97年2月26日所為之裁決處
分（處分案號：嘉監南字第裁74-S00000000號），聲明異議，本
院裁定如下：
    主  文
異議駁回。
    理  由
一、原處分意旨略以：受處分人即異議人甲○○（下稱異議人）
    駕駛其所有車牌號碼Ｎ七－四八一二號自小客車，於民國九
    十七年一月八日十時二十四分許，在臺南市○○○路○段二
    ０三巷四號處，有在設有禁止停車標線之處所停車之違規行
    為，執勤警員乃對於該車所有人即異議人依法製單逕行舉發
    。原處分機關即交通部公路總局嘉義區監理所臺南監理站依
    道路交通管理處罰條例（下稱處罰條例）第五十六條第一項
    第四款之規定，裁處異議人新臺幣（下同）九百元等語。
二、本件異議意旨略以：異議人於上揭時地將上開車輛所停放之
    紅線為一私人所劃之紅線，並非為市政府或市警察局交通隊
    所劃之合法紅線，且舉發通知單所記載之違規事實為黃線停
    車，二０三巷四號前後均無黃線標示，所舉發的與事實並不
    符合，為此聲明異議等語。
三、按駕駛人駕駛汽車，應遵守道路交通標誌、標線、號誌之指
    示；紅實線設於路側，用以禁止臨時停車；設有禁止停車標
    誌、標線之處所不得停車，道路交通安全規則第九十條、第
    一百十二條第四款、道路交通標誌標線號誌設置規則第一百
    四十九條第一項第五款，分別定有明文。次按汽車駕駛人之
    行為有其他違規行為經以科學儀器取得證據資料之情形，當
    場不能製單舉發者，得逕行舉發處罰；前開逕行舉發，應記
    明車輛牌照號碼、車型等可資辨明之資料，以汽車所有人為
    被通知人製單舉發；汽車駕駛人在設有禁止停車標誌、標線
    之處所停車者，處六百元以上一千二百元以下罰鍰，處罰條
    例第七條之二第一項第七款、第四項、第五十六條第一項第
    四款亦分別定有明文。
四、經查：異議人所有之車號Ｎ七－四八一二號自小客車，於九
    十七年一月八日十時二十四分許，有在中華東路二段二０三
    巷四號之設有禁止停車標線之處所停車（紅線停車）之違規
    事實，有卷附臺南市警察局南市警交字第S00000000號舉發
    違反道路交通管理事件通知單一紙及舉發採證相片二張可證
    。又觀之上開採證相片所示，該處之紅線雖有部分剝落，然
    未達模糊不清，尚屬清晰可辨，一般人依肉眼觀之，應可清
    楚立判該處繪製紅線，亦無誤認該處紅線非市府繪製之可能
    ，此外，復有卷附臺南市政府交通局九十七年一月二十五日
    南交局管字第09717004760號函略中華東路二段二０三巷四
    號前紅線為本局所繪等語，是異議人所辯尚不足採。至於本
    件交通違規舉發通知單之違規事實欄內，雖係記載「黃線停
    車」，然此應係執勤警員於開單舉發時之筆誤所致，但該記
    載內容，經核則尚未嚴重影響本件真正違規事實之認定，故
    異議人尚非可據此誤載，而主張其並無在設有禁止停車標線
    之處所停車之違規行為。從而，異議人所有之上開車輛，確
    有在設有禁止停車標線之處所停車之違規事實，既可認定，
    並經逕行舉發，則原處分機關依處罰條例第五十六條第一項
    第四款規定予以處罰，核無違誤，本件異議為無理由，應予
    駁回。
五、據上論結，應依道路交通管理處罰條例第八十七條第二項、
    道路交通案件處理辦法第十九條，裁定如主文。
中    華    民    國    97    年    6     月    12    日
                  交通法庭法  官  鍾邦久
以上正本證明與原本無異。
如不服本裁定應於送達後5日內向本院提出抗告狀。
                          書記官  蔡明峰
中    華    民    國    97    年    6     月    12    日


司法院資訊處製作；財團法人民間司法改革基金會備份。
